臺灣屏東地方法院刑事判決　　　　　　　　　　　　　九十二年度訴字第七五三號
　　公　訴　人　臺灣屏東地方法院檢察署檢察官
　　被　　　告　乙○○
右列被告因違反毒品危害防制條例案件，經檢察官提起公訴（九十二年度毒偵字第一
六六五號）及移
    主  文
乙○○連續施用第一級毒品，累犯，處有期徒刑玖月，扣案海洛因殘渣袋壹包（量微
無法秤重，包裝重零點參肆公克）沒收銷燬之，電子磅秤壹個、自製杓子貳支、塑膠
管壹條、針筒伍支、美娜水壹瓶，均沒收。
    事  實
一、乙○○前於民國八十八年間，因施用毒品案件，經本院裁定送觀察、勒戒後，認
    無繼續施用毒品之傾向，由台灣屏東地方法院檢察署檢察官於八十八年四月二十
    六日，以八十八年度偵字第二三三六號為不起訴處分確定；又因施用毒品案件，
    經本院裁定送觀察勒戒、強制戒治後，由本院以八十八年度易字第一一五四號判
    決有期徒刑六月確定；復因施用毒品案件，經本院以八十九年度屏簡字第七四號
    、八十九年度訴字第五六０號分別判處有期徒刑六月、八月確定，上述有期徒刑
    經接續執行，於九十一年八月一日縮刑期滿執行完畢。詎乙○○猶不知悔改，復
    基於施用第一級毒品海洛因之概括犯意，於九十二年九月十八日某時，在屏東縣
    鹽埔鄉○○村○○街三號施用海洛因一次，為警於同年九月十九日二十時四十分
    許，在上址查獲。其又於同年十月二十九日某時，在屏東縣鹽埔鄉○○村○○路
    八號住處施用海洛因一次，警方於同年十月二十九日十四時許，前往其住處查緝
    時，乙○○見警前來，立即奪門逃離，而未被緝獲，惟警方仍在其住處房間內扣
    得其所有之海洛因殘渣袋一包（量微無法秤重，包裝重０‧三四公克）、其所有
    供施用海洛因之電子磅秤一個、自製杓子二支、塑膠管一條，及預備供施用海洛
    因之針筒五支、美娜水一瓶。
二、案經屏東縣警察局屏東分局報請台灣屏東地方法院檢察署檢察官偵查起訴及移送
    併辦。
    理  由
一、上述事實，業據被告坦承不諱，且被告於九十二年九月十九日經警採尿送驗結果
    ，發現確有嗎啡陽性反應（即海洛因水解後之反應），此有屏東縣衛生局煙毒及
    麻醉藥品類委託檢驗結果通知書一紙、長榮大學確認報告一紙附卷可稽，此為檢
    驗機關本於專業知識及科學儀器方法所得之結論，自可憑信。被告第二次施用海
    洛因雖未據採尿送驗，但此乃係被告當場逃逸未能緝獲之故，且其房間內有海洛
    因殘渣袋一包、電子磅秤一個、自製杓子二支、塑膠管一條、針筒五支、美娜水
    一瓶等物，足徵其逃跑乃係畏罪情虛，是被告自有施用海洛因之犯行無誤。另該
    扣案之白色粉末殘渣袋一包（量微無法秤重，包裝重０‧三四公克）經送法務部
    調查局鑑定結果，確有第一級毒品海洛因反應，此有該局鑑定通知書一紙在卷可
    按。此外，復有查獲照片數張，被告所有供施用第一級毒品海洛因之電子磅秤一
    個、自製杓子二支、塑膠管一條，預備供施用海洛因之針筒五支、美娜水一瓶扣
    案可資佐證，足見被告自白與事實相符，應可採信。被告前因施用毒品案件，經
    本院裁定送觀察、勒戒後，認無繼續施用毒品之傾向，由台灣屏東地方法院檢察
    署檢察官於八十八年四月二十六日，以八十八年度偵字第二三三六號為不起訴處
    分確定；又因施用毒品案件，經本院裁定送觀察勒戒、強制戒治後，由本院以八
    十八年度易字第一一五四號判決有期徒刑六月確定，其於觀察勒戒或強制戒治執
    行完畢釋放後，五年內再犯毒品危害防制條例第十條之罪，有臺灣屏東地方法院
    檢察署刑案資料查註紀錄表、臺灣高等法院被告全國前案紀錄表、不起訴處分書
    等在卷足憑，本件事證已明，被告犯行應可認定。
二、查海洛因係毒品危害防制條例第二條第二項第一款所稱之第一級毒品，被告持以
    施用，核其所為係犯同條例第十條第一項之施用第一級毒品罪。被告持有第一級
    毒品，並進而施用之，其持有之低度行為為施用之高度行為吸收，不另論罪。被
    告連續二次施用第一級毒品海洛因之行為，時間緊接，犯罪基本構成要件相同，
    顯係基於概括犯意而為之，為連續犯，應以一罪論，並加重其刑。又被告前於八
    十八年間，因施用毒品案件，經本院以八十八年度易字第一一五四號判決有期徒
    刑六月確定；復因施用毒品案件，經本院以八十九年度屏簡字第七四號、八十九
    年度訴字第五六０號分別判處有期徒刑六月、八月確定，上述有期徒刑接續執行
    於九十一年八月一日縮刑期滿執行完畢，有台灣高等法院被告全國前案紀錄表等
    在卷可查，其於五年內再犯有期徒刑以上之罪，為累犯，應依刑法第四十七條之
    規定，加重其刑，並遞加重之。公訴人雖僅就九十二年九月十八日之施用海洛因
    犯行起訴，惟本院認其他部分與起訴部分有連續犯之裁判上一罪關係，為起訴效
    力所及，本院自應併予審理。爰審酌被告之素行（見前科表），施用毒品之時間
    、次數，無視政府戒毒法令之宣導，屢經查獲，仍一再施用，足見其陷溺已深，
    惟其犯後坦承犯行，態度尚稱良好等一切情狀，量處如主文所示之刑。扣案海洛
    因殘渣袋一包（量微無法秤重，包裝重０‧三四公克），應依毒品危害防制條例
    第十八條第一項前段之規定，宣告沒收銷燬之。扣案電子磅秤一個、自製杓子二
    支、塑膠管一條，為被告所有供施用第一級毒品海洛因之用，針筒五支、美娜水
    一瓶則為其所有供預備施用海洛因之物，業據其供明在卷，均應依刑法第三十八
    條第一項第二款之規定，宣告沒收。至於屏東縣鹽埔鄉○○村○○街三號甲○○
    住處查獲之毒品及供施用毒品之物，已為被告否認為其所有，且該處為甲○○、
    丙○○同居之處，其二人亦有施用毒品前科，有台灣高等法院被告全國前案紀錄
    表、不起訴處分書、起訴書等附卷可稽，故尚乏證據證明為被告所有，爰不為沒
    收之諭知。另鑑驗耗損之海洛因，顯已滅失，自不必再為沒收銷燬之諭知，併此
    敘明。
據上論斷，應依刑事訴訟法第二百九十九條第一項前段，毒品危害防制條例第十條第
一項、第十八條第一項前段，刑法第十一條、第五十六條、第四十七條、第三十八條
第一項第二款，判決如主文。
本案經檢察官黃莉琄到庭執行職務。
中      華      民      國     九十三     年     三     月    二十四    日
                                      臺灣屏東地方法院刑事第二庭
                                          審判長法  官  黃國永
                                                法  官  林昌義
                                                法  官  翁世容
右正本證明與原本無異。
如不服本判決應於收受本判決後送達後十日內向本院提出上訴書狀，其未敘述上訴理
由者，並得於提起上訴後十日內向本院補提理由書狀（均須按他造當事人之人數附繕
本 ）「切勿逕送上級法院」
                                                書記官  王秋淑
中      華      民      國      九十三      年      三      月  二十四  日
附錄：
毒品危害防制條例第十條第一項
施用第一級毒品者，處六月以上五年以下有期徒刑。
